【裁判字號】    92,易,776
【裁判日期】    921216
【裁判案由】    竊盜
【裁判全文】
臺灣士林地方法院刑事判決                          九十二年度易字第七七六號
    公  訴  人  臺灣士林地方法院檢察署檢察官
    被      告  乙○○
右列被告因竊盜案件，經檢察官提起公訴（九十二年度偵字第七二一五號），本院經
訊問被告後，被告為認罪之答辯，認為宜以簡式審判程序審理，並判決如左：
    主  文
乙○○攜帶兇器竊盜，累犯，處有期徒刑柒月。
    事  實
一乙○○有多次竊盜前科，其中於民國八十九年間所犯之竊盜犯行，經台灣板橋地方
  法院於九十年五月七日以九十年度易字第四一四號判處有期徒刑六月確定，並於九
  十年十月十三日執行完畢，再於九十二年六月十四日犯竊盜罪，經台灣桃園地方法
  院於九十二年六月二十四日（刑事簡易判決誤繕為八十八年六月二十四日）以九十
  二年度桃簡字第八九七號刑事簡易判決判處有期徒刑三月，該判決並於九十二年七
  月十四日送達予該案之被害人謝正貴、陳來有、同年月十六日寄存送達於乙○○設
  在桃園縣八德市○○街二九○巷三十號之住居所、同年八月四日送達予台灣桃園地
  方法院檢察署檢察官，並於九十二年八月十四日確定，乙○○刻正執行該案，仍不
  知悔改，復意圖為自己不法之所有，於九十二年七月二十日下午一時二十分，攜帶
  其於路邊拾得之客觀上對於人之生命、身體具有危險性，足資為兇器之油壓剪及美
  工刀各一支（並無證據證明乙○○有據為己有之不法意圖），行經台北縣八里鄉下
  罟村八仙樂園育樂有限公司所設之八仙樂園圍牆旁，見該公司所有之電纜線位於該
  處，竟趁四下無人之際，以油壓剪及美工刀將電纜線剪下竊取之，於同日下午一時
  五十分將竊得之電纜線搬至其所騎之三輪車內時，適巡邏員警發現而查獲，並扣得
  上開油壓剪及美工刀各一支。
二案經八仙樂園育樂有限公司訴由台北縣政府警察局蘆洲分局報告台灣士林地方法院
  檢察署檢察官偵查起訴。
    理  由
一按判決應宣示之，但不經言詞辯論之判決，不在此限，刑事訴訟法第二百二十四條
  第一項定有明文；又裁判制作裁判書者，除有特別規定外，應以判決正本送達於當
  事人、代理人、辯護人及其他受裁判之人，同法第二百二十七條第一項亦著有規定
  。是裁判宣示或送達於當事人、代理人、辯護人或其他受裁判之人時，始對外發生
  裁判之效力，如裁判未經宣示復未送達者，則對外尚不發生效力，自無拘束力可言
  ，最高法院八十二年度台非字第三一一號刑事判決要旨參照。依同法第四百五十五
  條之規定，書記官接受簡易判決原本後，應立即制作正本送達於當事人，從而刑事
  簡易案件之判決，既未經宣示，該判決自應以正本送達於當事人時，始對外發生效
  力，則地方法院依簡易程序判決後，因未上訴而確定，其判決確定既判力對於時間
  效力之範圍，應以判決正本送達時為準（參八十六年十一月臺灣高等法院法律座談
  會議、最高法院八十二年度台非字第三一一號刑事判決），是未經言詞辯論，亦未
  經宣示之刑事簡易判決，於該判決送達後，因未上訴而確定，其判決確定既判力之
  時點應以判決正本送達時間為準。查被告乙○○前於九十二年六月十四日犯竊盜罪
  ，經台灣桃園地方法院於九十二年六月二十四日（判決誤繕為八十八年六月二十四
  日）以九十二年度桃簡字第八九七號刑事簡易判決判處有期徒刑三月，該判決於九
  十二年七月十四日送達予該案之被害人謝正貴、陳來有、同年月十六日送達至乙○
  ○設於桃園縣八德市○○街二九○巷三十號之住居所，因未會晤乙○○，且該處無
  乙○○之同居人或受僱人，故由送達人將該判決寄存於桃園縣政府警察局大安派出
  所，並作送達通知書貼於該址門首為寄存送達、同年八月四日送達予台灣桃園地方
  法院檢察署檢察官，並於九十二年八月十四日確定，乙○○刻正執行本件等情，除
  據被告自承外，並有上開刑事簡易判決、送達證書、法務部戶役政連結作業系統下
  載之查詢資料在卷可佐，是上開判決正本於九十二年七月十四日即送達予該案之被
  害人，職是該案既判力之時點為最初送達該判決正本之九十二年七月十四日。本案
  被告於該案判決正本送達後之九十二年七月二十日再為竊盜犯行，自非台灣桃園地
  方法院九十二年度桃簡字第八九七號刑事簡易判決之既判力所及，核先陳明。
二右揭犯罪事實，業據被告乙○○於偵查及本院審理時自白不諱，核與證人即八仙樂
  園育樂有限公司之安全室主任甲○○於警詢中所述相符，並有贓物認領保管單在卷
  可參，及扣案之油壓剪、美工刀各一支可證，堪認被告之自白與事實相符，足以採
  信。本件事證明確，被告犯行洵堪認定，應依法論科。
三查經本院當庭勘驗被告持以竊盜之扣案油壓剪長約五十公分，為金屬材質質地堅硬
  ，美工刀刀片尖端鋒利，客觀上足對人之生命、身體構成威脅，均屬兇器，有本院
  勘驗筆錄在卷可參。被告攜帶上開工具，竊取電纜線，核係犯刑法第三百二十一條
  第一項第三款之攜帶兇器竊盜罪。被告前於八十九年間所犯之竊盜犯行，經台灣板
  橋地方法院於九十年五月七日以九十年度易字第四一四號判處有期徒刑六月確定，
  並於九十年十月十三日執行完畢，於五年以內再犯本件有期徒刑以上之罪，有台灣
  高等法院被告全國前案紀錄表在卷可稽，為累犯，應依刑法第四十七條規定加重其
  刑。爰審酌被告有多次竊盜前科（有台灣高等法院被告全國前案紀錄表在卷可稽）
  ，素行不良，不思悔改，再犯竊盜犯行、年輕力壯，不思正途營生，竟冀望不勞而
  獲竊取他人之物，暨本次犯罪之手段、竊得之財物價值、犯後態度等一切情狀，量
  處如主文所示之刑。
四被告持以行竊之油壓剪及美工刀各一支，雖為被告供犯罪所用，然非被告所有，自
  無從諭知沒收。
五據上論斷，應依刑事訴訟法第二百九十九條第一項前段、第二百七十三條之一第一
  ，刑法第三百二十一條第一項第三款、第四十七條，判決如主文。
本案經檢察官林聰良到庭執行職務。
中      華      民      國    九十二    年     十二     月     十六     日
                                      臺灣士林地方法院刑事第五庭
                                          法  官  江  翠  萍
右正本證明與原本無異。
如不服本判決，應於判決送達後十日內向本院提出上訴狀（應附繕本），上訴於臺灣
高等法院。
                                          書記官  范  淑  芬
中      華      民      國    九十二    年     十二     月     十七     日
附錄本判決論罪科刑依據之法條：
刑法第三百二十一條第一項第三款
犯竊盜罪而有左列情形之一者，處六月以上、五年以下有期徒刑：
一、於夜間侵入住宅或有人居住之建築物、船艦或隱匿其內而犯之者。
二、毀越門扇、牆垣或其他安全設備而犯之者。
三、攜帶兇器而犯之者。
四、結夥三人以上而犯之者。
五、乘火災、水災或其他災害之際而犯之者。
六、在車站或埠頭而犯之者。
前項之未遂犯罰之。


司法院資訊處製作；財團法人民間司法改革基金會備份。
